臺灣板橋地方法院刑事附帶民事訴訟判決
原　　　告　甲○○
被　　　告　乙○○
上列被告因偽造文書等案件（94年度訴緝字第99號），經原告提
起附帶民事訴訟請求損害賠償，本院判決如下：
    主  文
被告應給付原告新臺幣肆拾伍萬伍仟元，及自民國九十四年七月
十二日起至清償日止，按週年利率百分之五計算之利息。
本判決於原告以新臺幣壹拾伍萬元為被告供擔保後得假執行。
    事  實
一、原告方面：
  （一）聲明：除供擔保金額外，餘如主文所示。
  （二）陳述：被告於民國84年4 月間，召募民間互助會，每會
        為新台幣〈下同〉2 萬元，會員含會首計41人，會期自
        84年4 月20日起至87年1 月20日止，定每月20日下午2
        時在台北縣三重市○○路○ 段176 號1 樓處所內開標，
        採內標制，底標20 00 元以投標金額最高之人為得標者
        。詎乙○○因週轉不靈，竟基於意圖為自己不法所有之
        概括犯意，連續於84年9 月20 日 、85年2 月20日，利
        用擔任互助會會首之便，未經會員甲○○、彭梅英之同
        意，在標單上偽造之會員甲○○、彭梅英之署押與得標
        金額5000元而偽造私文書，後持以行使得標，並向其他
        會員佯稱甲○○、彭梅英為最高標之得標者，使該期之
        活會會員包括甲○○、彭梅英在內均陷於錯誤，而分別
        如數交付會款15000 元予乙○○，致生損害於甲○○、
        彭梅英及該期之活會會員。被告應依民法第184 條第1
        項前段侵權行為之規定，對原告負損害賠償責任。
  （三）證據：援用刑事訴訟案件卷證。
二、被告方面：
  （一）聲明：同意原告之請求。
  （二）陳述：確有詐欺前開會款。
  （三）證據：無。
    理  由
一、按依刑事訴訟法第491 條第8 款之規定，關於民事訴訟法第
    384 條本於當事人捨棄而為該當事人敗訴判決之規定，固得
    準用於附帶民事訴訟，至本於認諾之判決，則刑事訴訟法內
    並未定有準用明文，自屬不得一併準用，最高法院32年附字
    第371 號判例可資參照。故本件被告雖就訴訟標的為認諾（
    詳本院言詞辯論筆錄），惟不發生認諾之效力，然被告既表
    示對原告所主張之事實不爭執，參以其於刑事訴訟就原告所
    主張前開詐欺款項之事實亦自承明確，並為其在本件刑事附
    帶民事訴訟審理中所引用，應認其已就事實部分自認。此外
    ，復有本院94年度訴緝字第99號案件刑事判決在卷可資佐證
    ，原告事實之主張堪信為真實。
二、再按因故意或過失，不法侵害他人權利者，應負損害賠償之
    責；故意以背於善良風俗之方法，加損害於他人者亦同，民
    法第184 條第1 項定有明文。本件原告主張之事實，為被告
    所不爭執，並有前開刑事判決卷證可稽，是原告主張應信為
    真實，原告依前揭規定，請求被告賠償如主文所示之金額及
    利息，為有理由，應予准許。原告陳明願供擔保，聲請宣告
    假執行，經核亦無不合，爰酌定相當擔保金額准許之。又訴
    訟費用並未在刑事訴訟法第491 條準用之列，應毋庸命當事
    人負擔，附此敘明。
三、據上論結，原告之訴為有理由，應依刑事訴訟法第502條第2
    項、第491 條第10款，民事訴訟法第390 條第2 項，判決如
    主文。
中　　華　　民　　國　　94　　年　　7 　　月　　26　　日
          刑事第三庭  法  官  徐  子  涵
上正本證明與原本無異。
對於本判決如有不服，應於送達後十日內，向本院提出上訴狀，
但非對刑事訴訟之判決有上訴時，不得上訴。
                      書記官  彭 麗 紅
中　　華　　民　　國　　94　　年　　7 　　月　　27　　日
